臺灣板橋地方法院刑事判決　　　　　　 100年度訴緝字第29號
公　訴　人　臺灣板橋地方法院檢察署檢察官
被　　　告　李振誠
選任辯護人　黃教倫律師
上列被告因違反毒品危害防制條例等案件，經檢察官提起公訴（
99年度偵字第5691號），本院判決如下：
    主  文
李振誠未經許可，持有可發射子彈具有殺傷力之改造手槍，處有
期徒刑肆年，併科罰金新臺幣伍萬元，罰金如易服勞役，以新臺
幣壹仟元折算壹日，扣案如附表一、附表二編號3 所示之物，均
沒收之；又持有第一級毒品純質淨重十公克以上，處有期徒刑貳
年，扣案如附表三編號1 、編號2 、編號3 所示之物，均沒收銷
燬之，扣案如附表三編號4 所示之物，沒收之。應執行有期徒刑
伍年捌月，併科罰金新臺幣伍萬元，罰金如易服勞役，以新臺幣
壹仟元折算壹日，扣案如附表三編號1 、編號2 、編號3 所示之
物，均沒收銷燬之；扣案如附表一、附表二編號3 、附表三編號
4 所示之物，均沒收之。
    事  實
一、李振誠明知具殺傷力之改造槍枝、子彈，為槍砲彈藥刀械管
    制條例所明定列管之違禁物，不得無故持有，於民國98年12
    月間某日，透過網路向真實年籍姓名不詳之成年男子，以新
    臺幣（下同）40,000元購買具殺傷力如附表一所示之改造手
    槍1 支、如附表二編號1 、2 、3 所示具殺傷力之子彈4 顆
    ，雙方並約定於98年12月間，在新北市捷運江子翠站附近交
    付上開槍枝、子彈，李振誠自斯時起，即未經主管機關許可
    而持有上開如附表一所示之改造手槍1 枝、如附表二編號1
    、2 、3 所示之子彈4 顆。
二、李振誠曾因施用第一級毒品海洛因案件，經本院裁定送觀察
    勒戒及強制戒治，其明知海洛因、甲基安非他命及愷他命分
    別係屬毒品危害防制條例第2 條第2 項第1 、2 、3 款所規
    定之第一級毒品、第二級毒品、第三級毒品，不得持有，竟
    基於持有第三級毒品之犯意，先於不詳之時間、地點，向真
    實年籍姓名不詳之成年人以不詳之金額購得如附表三編號4
    所示之愷他命後，而非法持有之，再於99年1 月間某日，因
    李振誠之兄長李振銘至李振誠位於臺北縣（現改制為新北市
    ，以下同）板橋市○○路○ 段58號12樓之1 住處，隨手將其
    身上攜帶之第一級毒品海洛因、第二級毒品甲基安非他命放
    置於李振誠位於臺北縣板橋市○○路○ 段58號12樓之1 住處
    之客廳內，李振銘離去後，李振誠發現李振銘遺留上開海洛
    因及甲基安非他命，竟基於持有第一級毒品、第二級毒品之
    犯意，非法持有之，欲待李振銘向其索討時再行返還。嗣李
    振誠因毒癮發作，李振誠遂另基於施用第一級毒品、第二級
    毒品之犯意，取出些許海洛因、甲基安非他命而供己施用（
    李振誠另涉施用第一級毒品海洛因、第二級毒品甲基安非他
    命罪行部分，經本院以99年度訴字第941 號判決分別處有期
    徒刑8 月、4 月，應執行有期徒刑10月確定），李振誠隨即
    將剩餘如附表三編號1 、2 所示之海洛因、附表三編號3 所
    示之甲基安非他命，與前揭購得如附表三編號4 所示之愷他
    命合併放置於其位於臺北縣土城市○○路○ 段58號12樓之1
    住處內，後李振誠搬遷至臺北縣板橋市○○路19之7 號11樓
    ，亦一併將上開附表三編號1 至4 所示之海洛因、甲基安非
    他命、愷他命攜至臺北縣板橋市○○路19之7 號11樓住處。
三、嗣於99年2 月7 日下午1 時許，經員警接獲線報，持本院核
    發之搜索票而至李振誠上開住處進行搜索後，當場在上址內
    扣得如附表三編號1 、編號2 所示之第一級毒品海洛因、附
    表三編號3 所示之第二級毒品甲基安非他命、附表三編號4
    所示之第三級毒品愷他命及附表四編號1 至編號8 所示之物
    ，並徵得李振誠同意後，帶同警方至其所使用、停放於臺北
    縣板橋市江翠國中正對面停車場之車牌號碼5980-YL 號自用
    小客車進行搜索，當場在車內扣得如附表一所示之槍枝及附
    表二編號1 至編號3 所示之子彈，及附表四編號9 至編號12
    所示之物，而查悉上情。
四、案經新北市政府警察局板橋分局移送臺灣板橋地方法院檢察
    署檢察官偵查起訴。
    理  由
甲、證據能力部分：
一、關於卷附內政部警政署刑事警察局99年2 月22日刑鑑字第09
    90020257號槍彈鑑定書之證據能力：按司法警察機關調查中
    之案件，為因應實務上或因量大、或有急迫之現實需求，併
    例行性當然有鑑定之必要者，例如毒品之種類與成分、尿液
    之毒品反應，或者槍彈有無殺傷力等鑑定，基於檢察一體原
    則，得由該管檢察長對於轄區內之案件，以事前概括選任鑑
    定人或囑託鑑定機關、團體之方式，俾便轄區內之司法警察
    官、司法警察對於調查中之此類案件，得即時送請先前已選
    任之鑑定人或囑託之鑑定機關、團體實施鑑定，以求時效（
    法務部92年9 月1 日法檢字第0920035083號函參照，刊載於
    法務部公報第312 期）。此種由檢察機關概括選任鑑定人或
    概括囑託鑑定機關、團體，再轉知司法警察官、司法警察於
    調查犯罪時參考辦理之作為，法無明文禁止，係為因應現行
    刑事訴訟法增訂傳聞法則及其例外規定之實務運作而為。此
    種由司法警察官、司法警察依檢察官所概括選任之鑑定人或
    囑託鑑定機關、團體所為之鑑定結果，與檢察官選任或囑託
    為鑑定者，性質上並無差異，同具有證據能力（最高法院98
    年度台上字第6122號判決意旨參照）。本案承辦之警局依檢
    察機關所為概括選任鑑定機關之意旨於偵查之前階段，將查
    扣之槍彈等證物送請內政部警政署刑事警察局進行鑑定，該
    局因此所出具之99年2 月22日刑鑑字第0990020257號槍彈鑑
    定書，依前開說明，自無不合。查上開內政部警政署刑事警
    察局99年3 月1 日刑鑑字第0000000000號槍彈鑑定書，為實
    施鑑定之人員依專業知識經驗陳述其判斷意見，況本件被告
    及辯護人對此並不爭執證據能力，自有證據能力。
二、按被告以外之人於偵查中向檢察官所為之陳述，除顯有不可
    信之情況者外，得為證據，刑事訴訟法第159 條之1 第2 項
    定有明文。證人李振銘、陳倩儀於檢察官偵查中之陳述，查
    無顯不可信之情況，被告及辯護人亦未指出並證明證人李振
    銘、陳倩儀之證言有何顯不可信之情況，依刑事訴訟法第15
    9 條之1 第2 項規定，上開證人於檢察官訊問時所為之陳述
    ，自有證據能力。
乙、認定事實之理由及依據：
一、關於被告持有可發射子彈具有殺傷力之改造手槍、子彈部分
    ：
  (一)訊據被告李振誠固坦承持有上開槍枝、子彈，惟矢口否認涉
    犯持有可發射子彈具有殺傷力之改造手槍罪，辯稱：鑑定單
    位未將槍枝作實際試射，伊非持有「有殺傷力」之槍枝云云
    。經查：
    1.被告持有如附表一所示之槍枝及附表二編號1 至編號3 所
      示之子彈之事實，業據被告於本院審理時自承在卷（見本
      院99年度訴字第1464號卷第15頁至第17頁），復有槍枝照
      片3 張、查獲槍枝之現場照片及扣案照片共13張在卷可稽
      （見99年度偵字第5691號卷第17頁、第54頁至第55頁、第
      64頁至第70頁），而扣案如附表一、二所示之物經內政部
      警政署刑事警察局鑑定結果，認附表一所示之物，係改造
      手槍，由仿BERETTA 廠92FS型半自動手槍製造之槍枝，換
      裝土造金屬槍管而成，擊發功能正常，可供擊發適用子彈
      使用，認具殺傷力；如附表二編號1 、編號2 、編號3 所
      示之物，認均係口徑9 mm制式子彈，採樣1 顆試射，可擊
      發，認具殺傷力，有卷附內政部警政署刑事警察局99年2
      月22日刑鑑字第0990020257號槍彈鑑定書可稽（見99年度
      偵字第5691號卷第91頁至第92頁背面），是被告持有可發
      射子彈具有殺傷力之改造手槍、子彈，應堪認定。
    2.至被告之選任辯護人雖以：改造手槍機械性能良好，可發
      射子彈，並不表示在最具威力的適當距離，其發射之彈丸
      單位面積動能已達足以穿透人體皮肉層之最低動能標準（
      依日本科學警察研究所之研究結果為每平方公分二十焦耳
      ），而得認其當然具殺傷力，足見「性能檢驗法」有其不
      足之處，需以「動能測試法（試射法）」鑑定有無殺傷力
      云云。惟查：
      (1)根據內政部警政署刑事警察局「槍枝殺傷力鑑定說明」
        所載有關非制式槍枝殺傷力之鑑定方法與程序如下：「
        一、本局對『非制式槍枝』殺傷力之鑑定，考量鑑定之
        正確性與公正性，已參酌國內、外之相關鑑定方法與技
        術，秉持專業、科學、正確及安全等原則，訂定該專案
        領域內所共同認可之鑑定方法與程序－即『性能檢驗法
        』，故採『性能檢驗法』進行鑑定，惟如『性能檢驗法
        』鑑定後，發現該槍枝有瑕疵，並足以影響殺傷力之有
        無者，如有『適用子彈』時續以『動能測試法』加以鑑
        定；如無則不續行鑑定。二、『非制式槍枝』於第1次
        送鑑時，經以『性能檢驗法』鑑定後確認有殺傷力者，
        對於再次要求續以『動能測試法』實際試射鑑定者，其
        於裝填子彈適當（即裝填適量底火、火藥及金屬彈丸等
        使成為適合送鑑槍枝所擊發之『適用子彈』）之情況下
        ，最具威力之發射動能，均可達20焦耳／平方公分以上
        ，足以穿入人體皮肉層；此一事實業經實務長久驗證（
        94年底至97年4 月間共測試達l31 枝『非制式槍枝』）
        ，無需再以極高危險性之『動能測試法』進行試射鑑定
        ，故該類案件之槍枝，本局將不再續行『動能測試法』
        之試射鑑定。三、『非制式槍枝』如於第1 次送鑑時以
        『性能檢驗法』鑑定後，發現材質或性能上具有相當之
        瑕疵，足以影響殺傷力之鑑判者，若有送鑑『適用子彈
        』時，本局將依『動能測試法』進行試射鑑定；惟如無
        『適用子彈』時，參酌國內其他專業鑑定機關之鑑定方
        法與流程，暨考量鑑定人員安全與鑑定標的危險間之比
        例原則，本局不再自行製作『適用子彈』來進行『動能
        測試法』之試射鑑定；院檢等司法機關再次送鑑者亦同
        。」、「備考：……三、『非制式槍枝』之鑑驗方法說
        明：(一)『性能檢驗法』：實際操作檢測槍枝之機械結構
        與性能，如槍管、滑套、轉輪等零件材質之檢視，滑套
        、扳機、擊錘及撞針等機械運作情形之檢驗；故經鑑定
        人員實際操作檢視其結構、功能完整良好，且擊發功能
        正常，即認該槍枝可供擊發適用子彈，認具有殺傷力。
        此法與美國聯邦調查局發行之Handbook of Forensic
        Science 內所載之「Funcion examinations」雷同，並
        與美國北卡羅來納州、緬因州、愛荷華州、亞利桑納州
        鳳凰市、阿肯色州，澳洲，英國及以色列等數個國家、
        州市槍彈實驗室之鑑定方法雷同，均可完成槍枝機械結
        構與性能之檢測，並由專業槍彈鑑定人員，據以判定槍
        枝殺傷力之有無。(二)『動能測試法』：以『適用子彈』
        ，裝填於待驗槍枝上實際試射後，利用槍彈測速儀，檢
        測發射彈頭或彈丸之速度，並計算彈頭或彈丸發射動能
        及單位面積功能之方法；惟『非制式槍枝』之『適用子
        彈』均為量身訂製，且現多由鑑定人員冒險為之，此舉
        不但具有高度危險（96年迄97年6 月已有多人受傷案例
        ）且亦未見有明確之法令依據。」等語，有內政部警政
        署刑事警察局以100 年4 月19日刑鑑字第1000045021號
        函覆明確（見本院100 年度訴緝字第29號卷第41頁至第
        43頁），是以本件扣案之改造手槍既經內政部警政署刑
        事警察局以「性能測試法」鑑定完畢，認具有殺傷力無
        誤，考量正確、合法及安全等原則，自無需再以「動能
        測試法」實際進行試射之必要，故本件扣案如附表一所
        示之改造手槍具有殺傷力，應無疑義。
      (2)惟被告及其辯護人仍堅稱應以實際試射鑑定如附表一所
        示槍枝之殺傷力，經本院函詢法務部調查局是否有以動
        能測試法為鑑定之必要，經該局鑑定並函覆稱：送鑑槍
        枝（管制編號：0000000000），係仿P. Beretta 92FS
        型式手槍，由金屬材質製成以打擊底火方式擊發之模擬
        槍，經換裝口徑9mm 具6 條右旋膛線且貫通可容金屬彈
        丸發射通過之土造金屬槍管改造而成；經操作槍枝機械
        性能良好，撞針力道足，依槍枝材質結構強度及其改裝
        改造情形，能發射適合其使用且具殺傷力之子彈；送鑑
        子彈4 顆（已試射1 顆），其中完整未經擊發子彈3 顆
        ，子彈底部之標記為WIN 9mm LUGER ，經任選其中1 顆
        子彈拆解檢視，其由長19mm銅質彈殼含底火，內部裝填
        重約0.23g 制式發射藥劑，前端為直徑9mm 、重7.46g
        銅質彈頭組成，為構造組合完整具殺傷力之9mm Luger
        制式子彈。取前述己拆卸彈頭、發射藥劑僅含底火之制
        式子彈彈殼供前述送鑑槍枝裝填實際試射，能擊發，展
        現送鑑槍枝足能擊發制式子彈之整體機械性能，綜合以
        上檢驗、量測及試射結果：送鑑9mmLUGER制式子彈具殺
        傷力，送鑑槍枝能發射送鑑之9mmLUGER制式子彈及發射
        適合其使用於近距離具殺傷力之土造子彈等語（見本院
        100 年度訴緝字第29號卷第112 頁至第113 頁）。則法
        務部調查局已在考量正確、合法及安全之情形下，取己
        拆卸之彈頭、發射藥劑僅含底火之制式子彈殼供前述送
        鑑槍枝裝填實際試射，且試射結果為能擊發，展現送鑑
        槍枝足能擊發制式子彈之整體機械性能，再參以送鑑槍
        枝擊發制式彈殼後，亦留下擊印痕，有擊發後之彈殼照
        片在卷可稽（見本院100 年度訴緝字第29號卷第116 頁
        ），足認扣案如附表一所示之槍枝，應係有殺傷力之槍
        枝，是被告及其辯護人所辯被告持有如附表一所示之槍
        枝係「未具殺傷力」云云，顯屬無據。
  3.至被告究係何時持有如附表一、附表二所示之槍枝、子彈，
    被告於檢察官訊問時雖一度稱：槍枝係伊在99年2 月6 日中
    午向小七所購買云云（見99年度偵字第5691號卷第75頁至第
    76頁），然被告於本院99年5 月14日準備程序時即改稱：槍
    枝子彈係伊購買的，係98年12月間上網購買的，在江子翠捷
    運站附近交付等語（見本院99年度訴字第1464號卷第15頁至
    第17頁），參諸被告於本院準備程序及審理中均坦承持有如
    附表一所示之槍枝、子彈，僅否認該槍枝之殺傷力，且被告
    於本院審理時就購買槍枝、子彈之時間、交付之地點均為詳
    細說明，則若被告確向真實年籍姓名不詳綽號「小七」之成
    年男子購得上開槍枝、子彈，當無獨否認此節之必要，是本
    院認被告係於98年12月間某日，透過網路向真實年籍姓名不
    詳之成年男子，以4 萬元購買具殺傷力如附表一所示之改造
    手槍1 支、如附表二編號1 、2 、3 所示具殺傷力之子彈4
    顆，並於98年12月間，在新北市捷運江子翠站附近收受上開
    槍枝、子彈，附此敘明。
二、關於被告持有第一級毒品純質淨重10公克以上、第二級毒品
    純質淨重20公克以上、第三級毒品純質淨重20公克以上部分
    ：
  (一)上揭犯罪事實，業據被告於本院審理時均坦承不諱（見本院
    100 年度訴緝字第29號卷第135 頁背面），並經證人李振銘
    於檢察官訊問時證稱：伊於99年1 月28日為警查獲的十幾天
    前，曾放置第一級毒品海洛因、第二級毒品甲基安非他命於
    被告上址住處內，重量個別均有50、60公克等語（見99年度
    偵字第5691號卷第108 頁至第109 頁），復有證人陳倩儀於
    檢察官訊問時證稱：李振銘至被告臺北縣土城市○○路○ 段
    58 號12 樓之1 住處後，伊就發現有毒品在李振誠家中，時
    間約為99年1 月份等語（見99年度偵字第5691號卷第99頁）
    。而扣案被告所持有如附表三編號1 所示之粉末2 包、附表
    三編號2 所示之粉塊狀1 包，送法務部調查局鑑定結果，均
    含有海洛因成分（送驗如附表三編號1 所示之粉末2 包，合
    計淨重0.62公克，驗餘淨重0.62公克，空包裝總重0.55公克
    ；送驗如附表三編號2 所示之粉塊狀1 包，淨重17.82 公克
    ，驗餘淨重17.76 公克，空包裝重0.47公克，純度77.05%，
    純質淨重13.73 公克）；扣案被告所持有如附表三編號3 所
    示之白色晶體5 包，送內政部警政署刑事警察局鑑定結果，
    均檢出甲基安非他命成分（驗前總毛重66.15 公克，包裝塑
    膠袋總重約2.88公克，擷取其中一包淨重34.81 公克，取0.
    44公克鑑定用罄，餘34.37 公克，純度約95 %，驗前總純質
    淨重約60.10 公克）；扣案被告所持有如附表三編號4 所示
    之白色細晶體3 包送內政部警政署刑事警察局鑑定結果，均
    檢出愷他命成分（驗前總毛重138.42公克，擷取其中一包，
    淨重134.03公克，取1.05公克鑑定用罄，餘132.98公克，純
    度約95% ，驗前總純質淨重約128.53公克），有法務部調查
    局濫用藥物實驗室99年3 月10日調科壹字第09923005040 號
    鑑定書、內政部警政署刑事警察局99年3 月1 日刑鑑字第09
    90021735號鑑定書在卷可稽（見99年度偵字第5691號卷第12
    1 頁、第150 頁至第150 頁背面）。此外，亦有查獲現場及
    扣案物照片37張在卷可參（見99年度偵字第5691號卷第52頁
    至第70頁背面），並有如附表三編號1 至編號4 所示之海洛
    因共3 包、甲基安非他命共5 包、愷他命共3 包扣案可佐，
    足見被告確持有純質淨重逾10公克以上之海洛因、純質淨重
    逾20公克以上之甲基安非他命、純質淨重逾20公克以上之愷
    他命，被告之自白核與事實相符，堪信為真實，其持有純質
    淨重逾10公克以上之海洛因、純質淨重逾20公克以上之甲基
    安非他命、純質淨重逾20公克以上之愷他命之犯行，洵堪認
    定。
  (二)至公訴意旨雖認被告係犯販賣第一級毒品海洛因、第二級毒
    品甲基安非他命、第三級毒品愷他命罪嫌等語，惟按販賣毒
    品罪，係指以營利為目的，將毒品販入或將之賣出而言（最
    高法院88年度台上字第3898號判決意旨參照）；次按意圖販
    賣而持有毒品罪，係指因販賣圖利以外之其他目的取得毒品
    ，譬如受贈或寄藏、原擬購入供自己或他人施用而持有，或
    因拾獲等其他原因而持有，嗣後始萌營利意圖者而言。亦即
    於持有之初，並無販賣之意圖，於持有行為繼續中，更易原
    先持有之意思為販賣之意思而繼續持有，且未出賣者始足當
    之（最高法院98年度臺上字第3102號判決意旨參照）。而所
    謂意圖，乃犯罪構成之主觀違法要素，亦屬犯罪之成立要件
    ；行為人是否具有營利之意圖而販入毒品，或具有販賣之意
    圖而持有毒品，須以「嚴格之證據」證明之，亦即必須有相
    當之客觀事實，足以表徵其主觀意念之遂行性及確實性，始
    足當之。本件公訴意旨認被告涉犯販賣第一級毒品、第二級
    毒品、第三級毒品罪，無非係以扣案如附表三編號1 至編號
    2 所示之第一級毒品海洛因、附表三編號3 所示之第二級毒
    品甲基安非他命、附表三編號4 所示之第三級毒品愷他命，
    及被告於警詢、偵查及本院羈押訊問時之供述為其主要論據
    。訊據被告於本院審理中堅詞否認有何販賣第一級毒品海洛
    因、第二級毒品甲基安非他命、第三級毒品愷他命之犯行，
    辯稱：扣案之海洛因、甲基安非他命、愷他命係李振銘寄放
    於伊的住處內等語（見本院99年度訴字第1464號卷第17頁）
    。經查：
    1.被告雖於99年2 月8 日之偵查時陳稱：伊承認伊係意圖販
      賣而持有第一級毒品海洛因、第二級毒品甲基安非他命、
      第三級毒品愷他命云云（見99年度偵字第5691號卷第75頁
      背面），然被告僅概括承認其係意圖販賣而持有上開毒品
      ，惟就其係何時購入上開毒品，係「販入」時即有販賣毒
      品之意？或係購入後方另行起意而意圖販賣？均語焉不詳
      ，且被告係以何方式尋找毒品下游等情亦均未提及，是尚
      難僅依被告概括稱其係「意圖販賣而持有第一級毒品、第
      二級毒品、第三級毒品」，即遽以認定被告係意圖販賣而
      持有上開毒品。況被告於99年2 月8 日警詢時先稱：伊係
      在99年1 月31日在臺北縣土城市○○路○ 段58號以7 萬元
      購得海洛因、以6 萬元購得甲基安非他命、以2 萬元購得
      愷他命，伊購買上開毒品係要自己施用，沒有再行分裝稀
      釋再販售予其他人士以圖利云云（見99年度偵字第5691號
      卷第15頁背面），於99年2 月8 日檢察官訊問時復稱：99
      年2 月7 日中午，在伊家中查到的毒品都是伊的，伊是要
      拿來吃的云云，隨即又改稱：伊係想要販賣而持有，伊承
      認意圖販賣而持有第一級毒品、第二級毒品、第三級毒品
      云云（見99年度偵字第5691號卷第75頁至第75頁背面），
      於99年2 月23日檢察官訊問時復稱：扣得之毒品及分裝袋
      係伊哥哥李振銘之前所留下，留在伊位於臺北縣土城市○
      ○路○ 段58號12樓之1 住處，被查獲前伊搬至臺北縣板橋
      市○○路19之7 號11樓，就順便把上開毒品均帶至新住處
      ，伊怕李振銘會來要，但李振銘都沒來，伊有偷用過一次
      ，伊在警詢所述不實，在內勤檢察官前所述毒品部分亦不
      實，因伊怕害到伊哥哥等語（見99年度偵字第5691號卷第
      86頁），於本院審理中則均稱扣案之第一級毒品海洛因、
      第二級毒品甲基安非他命、第三級毒品愷他命均係李振銘
      放置於臺北縣土城市○○路○ 段58號12樓之1 住處，足見
      被告前後供詞反覆，於歷次警詢、偵查中所述均不一，則
      其於偵查時概括陳述其係意圖販賣而持有云云，是否合乎
      真實，亦堪存疑。
    2.再參以被告就是否「販入」第一級毒品海洛因、第二級毒
      品甲基安非他命部分，證人即被告之兄長李振銘於檢察官
      訊問時結證稱：伊在99年1 月28日為警查獲前十來天左右
      ，曾將海洛因、甲基安非他命放置於李振誠位於臺北縣土
      城市○○路○ 段58號12樓之1 住處，當時以牛皮紙包裝，
      海洛因及甲基安非他命的重量個別都有50、60公克，伊本
      想隔天去找李振誠拿，但後來沒有去，伊身上也還有毒品
      ，就沒急著去找李振誠等語（見99年度偵字第5691號卷第
      108 頁），及證人陳倩儀於檢察官訊問時結證稱：李振誠
      搬至臺北縣板橋市○○路19之7 號11樓住處前，係居住於
      臺北縣土城市○○路○ 段58號12樓之1 ，於99年1 月間，
      伊看過李振銘至李振誠家中，之後伊就發現有毒品在李振
      誠家中，伊還叫李振誠打電話給李振銘，要李振銘把毒品
      拿走等語（見99年度偵字第5691號卷第98頁至第99頁），
      則從上揭證詞可知，被告遭扣案如附表三所示之海洛因、
      甲基安非他命，與證人李振銘所陳稱遺留海洛因、甲基安
      非他命之時間、地點、數量均大致相符，且證人陳倩儀亦
      曾於上開期間，看過證人李振銘所遺留之毒品，是被告辯
      稱：伊並未「販入」第一級毒品海洛因、第二級毒品甲基
      安非他命，上開毒品係由李振銘所放置於其家中等語，亦
      非全然無據。
    3.又按被告或共犯之自白，不得作為有罪判決之唯一證據，
      仍應調查其他必要之證據，以察其是否與事實相符，刑事
      訴訟法第156 條第2 項定有明文。立法旨意乃欲以補強證
      據以防範被告或共犯自白之虛擬致與真實不符，亦即以補
      強證據之存在，藉之限制自白在證據上之價值；亦即仍須
      有補強證據以擔保被告自白之真實性，始得採為斷罪之依
      據。本件扣案之海洛因3 包、甲基安非他命毒品5 包、愷
      他命3 包，經送鑑定結果，確分別含第一級毒品海洛因、
      第二級毒品甲基安非他命、第三級毒品愷他命成分，已於
      前述，然此至多僅足以證明被告持有上開海洛因、甲基安
      非他命、愷他命之事實，至其是否確有為販賣而販入，或
      意圖販賣而持有該等毒品之意圖，依前揭說明，仍須有積
      極之事證以為證明。惟查，遍觀卷內資料，除被告曾一度
      概括陳稱其係意圖販賣而持有海洛因、甲基安非他命、愷
      他命外，並無任何人證或物證足資證明被告係為販賣毒品
      而販入上開海洛因、甲基安非他命、愷他命，或被告取得
      扣案海洛因、甲基安非他命、愷他命後，有轉賣圖利之販
      賣意圖；至扣案之電子磅秤2 個、海洛因分裝袋11包、殘
      渣袋8 個等物，其可能之原因不勝枚舉，除被告係基於販
      賣之意圖而販入、或意圖販賣而持有外，亦可能係基於施
      用、轉讓、受託保管、他人遺留或其他原因而持有，電子
      秤亦可用於確認購買量或施用量為若干，夾鍊袋也可用於
      分裝攜帶以便於施用，此從常情上觀之，並非屬於特例之
      變態事實，尚難逕予認定被告以上開物品作為販賣毒品之
      用；而扣案之「帳冊」，僅記載「小斜坡≠小西」、「路
      程≠來回途中」、「到釣蝦場打給哥」、「打給平哥＋手
      機」、「回來」、「打給水桶拿阿仔」、「1 支手錶＋兩
      兩」、「硬：下10個100 ＝33000 」、「別人出多少就要
      照樣出、還給別人、作自己就好」、「1 硬＋褲總和－
      8500 ：1/27 無更動硬＋褲總和－8500」、「12樓的東西
      移到11 樓 （加油）」、「姐->000000000000 ＝00000
      000000 ＝30000 ，30000 ＋5100＝」等語及部分零星數
      字之記載，然上開記載究係何意仍屬不明，亦未查得相關
      證人指述上開文件係販賣毒品或意圖販賣而販入毒品所為
      之記載，而被告矢口否認上開文字係其所書寫，然縱認上
      開文件係被告所有且由被告記載上開文字，然上開文字內
      容亦可能是其他雜記、或欲施用而買入毒品之記載，在無
      相關證人證述予以確認文字記載之意義前，並無法特定上
      開文字何者係「販入」毒品之記載，尚難直接推斷與販賣
      毒品相關；在無其他佐證，例如被告在尋找買主，有監聽
      錄音、證人之指認或有明確之交易帳冊記載可查，足以證
      明被告基於販賣之意而販入毒品或係基於販賣之意圖而持
      有，尚難徒以被告持有如附表三所示之毒品數量，即推測
      認被告有販賣之意。是公訴意旨所指被告涉犯毒品危害防
      制條例第4 條第1 項、第2 項、第3 項之販賣第一級毒品
      、第二級毒品、第三級毒品罪嫌，已屬無據。
    4.至被告於偵查中、審理中雖供稱附表三編號4 之愷他命係
      其兄李振銘所留下，惟證人李振銘否認曾置放第三級毒品
      愷他命於被告上開住處，是被告此部分所辯，尚屬無據，
      故本院認被告係在不詳時間、地點，向真實年籍姓名不詳
      之成年人所購得附表三編號4 所示之愷他命；又無論被告
      係在何時、地，向何人購入愷他命，惟本件既無其他積極
      證據證明被告販入前開毒品時即有販賣毒品之意，業如前
      述，且被告並無自證無罪之義務，是其否認犯罪所持之辯
      解，縱無可取或前後自相矛盾，仍不得因此資以為反證其
      犯罪之論據；再參以被告於本院審理中均自承前有施用海
      洛因、甲基安非他命、愷他命毒品之惡習，佐以毒品之施
      用量及施用頻率，依個人體質、習慣本屬有異，且施用毒
      品者倘有資力，自可1 次大量購入毒品而取得較優之購買
      價格，是縱被告自行購入如附表三編號4 所示之愷他命而
      供己施用，亦非全然無據；又被告持有如附表三編號1 至
      編號4 之毒品，因被告已將李振銘所放置之第一級毒品、
      第二級毒品與其所購入之第三級毒品合併存放，且被告嗣
      後又搬遷住處，則上開毒品之包裝有所變更，亦非與常理
      相違。
    5.檢察官未對被告究係如何持有毒品後而起意販賣毒品，或
      有何販賣之對象、計畫，及如何販賣之細節（例如販賣之
      數量、價金、交付之方法等）提出具體之證據，證明被告
      係意圖販賣而「販入」毒品，亦無證據證明被告持有毒品
      後，有另行起意販賣毒品之意。是依檢察官所提出之證據
      ，尚未達於通常一般人均不致有所懷疑，而確信為真實的
      程度。此外，本院亦查無其他積極證據足以證明被告涉有
      販賣第一級、第二級、第三級毒品之犯行。準此，被告之
      前述犯行既屬不能證明，自難遽為不利被告之認定，併此
      敘明。
三、綜上，本件事證明確，被告未經許可，持有可發射子彈具有
    殺傷力之改造手槍罪、未經許可持有子彈罪，及持有第一級
    毒品純質淨重10公克以上、持有第二級毒品純質淨重20公克
    以上、持有第三級毒品純質淨重20公克以上之犯行洵堪認定
    ，應依法論科。
四、論罪科刑：
  (一)按海洛因、甲基安非他命、愷他命分別係毒品危害防制條例
    第2 條第2 項第1 款、第2 款、第3 款所定之第一級、第二
    級、第三級毒品，非經許可不得持有，被告持有之海洛因驗
    前純質淨重至少13.73 公克，持有之甲基安非他命驗前純質
    淨重約60.10 公克，持有之愷他命驗前純質淨重約128.53公
    克，顯已分別逾毒品危害防制條例第11條第3 項所定純質淨
    重10公克以上、逾同條例第11條第4 項所定純質淨重20公克
    以上、逾同條例第11條第5 項所定純質淨重20公克以上之標
    準。是核被告所為，分別係犯槍砲彈藥刀械管制條例第8 條
    第4 項之未經許可，持有可發射子彈具有殺傷力之改造手槍
    罪、同條例第12條第4 項之未經許可，持有子彈罪，及毒品
    危害防制條例第11條第3 項之持有第一級毒品純質淨重10公
    克以上、同條例第11條第4 項之持有第二級毒品純質淨重20
    公克以上之罪、同條例第11條第5 項之持有第三級毒品純質
    淨重20公克以上之罪。公訴意旨認被告事實欄二所為，均係
    犯毒品危害防制條例第4 條第1 項、第2 項、第3 項之販賣
    第一級毒品、第二級毒品、第三級毒品罪，容有未洽，業經
    本院認明如前，惟販賣第一級毒品、第二級毒品、第三級毒
    品，與持有第一級毒品純質淨重達10公克以上、持有第二級
    毒品純質淨重達20公克以上、持有第三級毒品純質淨重達20
    公克以上，其持有第一級、第二級、第三級毒品之基本犯罪
    事實相同，且就此持有毒品之事實業於本院審理時使被告及
    選任辯護人有為實質答辯、辯護之機會，對其等刑事辯護防
    禦權並不生不利影響，本院自仍應予以審理，並依法變更起
    訴法條。
  (二)刑法上之吸收犯，其類型非僅以高度行為吸收低度行為之一
    種，尚包括全部行為吸收部分（階段）行為等。又高度行為
    吸收低度行為，係基於法益侵害之觀點，認為當高度行為之
    不法內涵足以涵蓋低度行為時，得論以吸收關係。98年5 月
    20日修正之毒品危害防制條例，既將同屬持有毒品行為之處
    罰依數量多寡而分別以觀，顯見立法乃係有意以持有毒品數
    量，作為評價持有毒品行為不法內涵高低之標準，並據此修
    訂持有毒品罪之法定刑，俾使有所區隔。行為人持有毒品數
    量達法定標準以上者，由於較僅持有少量毒品之不法內涵較
    高、法定刑亦隨之提高，縱令行為人係為供個人施用而一次
    購入，由於該等行為不法內涵非原本施用毒品行為所得涵蓋
    ，自不得拘泥於修法前施用行為吸收持有行為關係，應依行
    為不法內涵高低行為判斷標準，認持有法定數量以上毒品之
    行為屬高度行為，而不為施用毒品行為所吸收；另針對行為
    人初次施用毒品且同時持有超過法定數量毒品之情形，由於
    觀察勒戒、強制戒治性質上均屬保安處分，與刑事處罰未可
    一概而論，況且審判實務上針對同一犯行併予諭知刑罰及保
    安處分之例亦非罕見（例如針對竊盜慣犯同時宣告強制工作
    ；對強制性交罪之行為人除科予刑罰外，更須審酌有無諭知
    強制治療之必要），再依吸收犯之理論架構，受吸收之罪僅
    係罪質（或不法內涵）應為他罪所吸收而不予論罪，實非可
    謂認受吸收之罪已屬不罰云云（臺灣高等法院暨所屬法院98
    年法律座談會刑事類提案第15號研討結果參照）。故縱本件
    被告另因施用第一級、第二級毒品案件，業經本院以99年度
    訴字第941 號判決處有期徒刑4 月、8 月，應執行有期徒刑
    10 月 確定在案，有臺灣高等法院被告前案紀錄表1 份在卷
    可考，但被告所犯持有第一級毒品純質淨重10公克以上、持
    有第二級毒品純質淨重20公克以上之罪仍應獨立認定犯罪，
    況扣案之第一級毒品海洛因、第二級毒品甲基安非他命係李
    振銘所留下，被告係基於先為其兄李振銘保管，俟李振銘索
    討時再返還之意而持有之，其後，其因毒癮發作而取部分海
    洛因、甲基安非他命吸食，顯係另行起意而為，故就此部分
    論罪，亦無違反一事不二罰原則之虞，合先敘明。
  (三)被告事實欄一所為，係以一持有之行為，同時持有具有殺傷
    力之改造手槍、制式子彈，而同時觸犯未經許可，持有可發
    射子彈具有殺傷力之改造手槍罪、未經許可持有子彈罪2 罪
    名，應依刑法第55條想像競合犯之規定，論以較重之未經許
    可，持有可發射子彈具有殺傷力之改造手槍罪處斷。
  (四)被告事實欄二所為，係以一行為同時持有第一級毒品純質淨
    重達10公克以上、持有第二級毒品純質淨重達20公克以上、
    持有第三級毒品純質淨重達20公克以上之罪，為一行為觸犯
    數罪名之想像競合犯，依刑法第55條之規定，應從一重之持
    有第一級毒品純質淨重10公克以上之罪處斷。
  (五)被告所犯上開持有可發射子彈具有殺傷力之改造手槍罪、持
    有第一級毒品純質淨重10公克以上之罪，犯意個別，行為互
    殊，應予分論併罰。
  (六)爰審酌槍、彈性質上均屬高度危險之物品，非經主管機關許
    可不得擅自持有，以維社會大眾安全，而持有槍、彈對社會
    之秩序及安寧，勢將會產生極大之不安，及被告均明知毒品
    對個人身體及社會秩序之危害，竟持有數量如附表三編號1
    至編號4 所示之海洛因、甲基安非他命、愷他命毒品，且持
    有之海洛因驗前純質淨重至少13.73 公克，持有之甲基安非
    他命驗前純質淨重約60.10 公克，持有之愷他命驗前純質淨
    重約128.53公克，數量甚多，所生危害非輕，並考量被告於
    本院審理時，坦承持有海洛因、甲基安非他命、愷他命，惟
    矢口否認持有具殺傷力槍枝之犯行，本院依其請求而多次送
    鑑定，並經法務部調查局取己拆卸之彈頭、發射藥劑僅含底
    火之制式子彈彈殼供前述送鑑槍枝裝填實際試射，然被告仍
    空言否認犯行，罔顧鑑識人員冒生命危險試射之結果，並耗
    費司法資源等犯後態度，及其犯罪之目的、手段、智識程度
    及生活狀況等一切情狀，量處如主文所示之刑，並定其應執
    行之刑，併均諭知併科罰金如易服勞役之折算標準，以資懲
    儆。
  (七)沒收：
    1.扣案如附表一、附表二編號3 所示之物，屬違禁物，應依
      刑法第38條第1 項第1 款之規定，宣告沒收。
    2.扣案如附表二編號1 、編號2 所示之物，原雖具殺傷力而
      屬違禁物，然業於鑑定時試射而喪失子彈之作用與性質，
      已非違禁物，爰不宣告沒收。
    3.扣案如附表三編號1 、編號2 所示之海洛因、附表三編號
      3 所示之甲基安非他命，分別屬查獲之第一級毒品、第二
      級毒品，不問屬於犯人與否，均應依毒品危害防制條例第
      18條第1 項前段併予宣告沒收銷燬之。又毒品鑑驗一般係
      以傾倒之方式，將包裝袋內之第一級毒品海洛因、第二級
      毒品甲基安非他命倒出而與包裝袋分離而秤重，必要時，
      輔以刮杓刮取袋內粉末，然無論依何種方式分離，包裝袋
      內分別均有極微量之第一級毒品海洛因、第二級毒品甲基
      安非他命殘留，此業經法務部調查局以93 年3月19日調科
      壹字第09300113060 號函釋在案，亦為本院職務上已知之
      事實，是足認前開附表三編號1 、編號2 、編號3 所示之
      包裝袋，其內分別含有極微量第一級毒品海洛因、第二級
      毒品甲基安非他命殘留而無法析離，應整體視為查獲之第
      一級毒品海洛因、第二級毒品甲基安非他命，俱應依毒品
      危害防制條例第18條第1 項前段之規定，不問屬於犯人與
      否，均沒收銷燬之；至鑑驗用罄之海洛因及甲基安非他命
      ，既已滅失，自無庸再予以宣告沒收銷燬。
    4.按毒品危害防制條例第18條第1 項前段所定應予沒收銷燬
      之毒品，以經查獲之第一、二級毒品為限，而毒品依其成
      癮性、濫用性及對社會危害性，共分為四級，上開條例並
      就製造、運輸、販賣、意圖販賣而持有、以非法方法使人
      施用、引誘他人施用及轉讓不同等級之毒品等行為，分別
      定其處罰，至施用或持有第三、四級毒品，因其可罰性較
      低，除持有第三、四級毒品純質淨重20公克以上者，依98
      年5 月20日修正公佈施行之毒品危害防制條例第11條第5
      項、第6 項之規定應處以刑責以外，其餘情形未設處罰之
      規定。然鑑於第三、四級毒品均係管制藥品，特於同條例
      第11條之1 明定無正當理由，不得擅自持有，另同條例第
      18條第1 項後段則規定查獲之第三、四級毒品，無正當理
      由而擅自持有者，沒入銷燬之。從而，依同條例第18條第
      1 項後段應沒入銷燬之毒品，專指查獲施用或持有之第三
      、四級毒品未達純質淨重20公克者而言；倘係查獲製造、
      運輸、販賣、意圖販賣而持有、以非法方法使人施用、引
      誘他人施用、轉讓第三、四級毒品或持有純質淨重20公克
      以上第三、四級毒品，既屬同條例相關法條明文規定處罰
      之犯罪行為，即非該條項應依行政程序沒入銷燬之範圍。
      又同條例第19條第1 項所定「供犯罪所用或因犯罪所得之
      物」，係指犯第4 條至第9 條、第12條、第13條或第14條
      第1 項、第2 項之罪所用或所得之物，不包括毒品本身在
      內，尚不得援引為沒收第三、四級毒品之依據。再同條例
      對於查獲之製造、運輸、販賣、意圖販賣而持有、以非法
      方法使人施用、引誘他人施用、轉讓第三、四級毒品及持
      有純質淨重20公克以上第三、四級毒品之沒收，並無特別
      規定，如其行為已構成犯罪，則該毒品即屬不受法律保護
      之違禁物，應回歸刑法之適用，依刑法第38條第1 項第1
      款之規定宣告沒收（參見最高法院96年台上字第727 號判
      決意旨）。準此，扣案如附表三編號4 所示之愷他命，屬
      違禁物，應依刑法第38條第1 項第1 款之規定，宣告沒收
      ，附表三編號4 所示愷他命之包裝袋，其內分別含有極微
      量第三級毒品愷他命而無法析離，應整體視為查獲之第三
      級毒品愷他命，俱應依刑法第38條第1 項第1 款之規定，
      不問屬於犯人與否，均沒收之，檢察官認應依毒品危害防
      制條例第18條第1 項前段規定，宣告沒收銷燬之，尚有未
      洽；至鑑驗用罄之愷他命，既已滅失，自無庸再予以宣告
      沒收。
    5.扣案如附表四所示之物，無證據證明與本件有關，且被告
      所有之電子磅秤2 個、海洛因分裝袋11包、殘渣袋8 個等
      物，其使用之原因不勝枚舉，無證據證明確係持有如附表
      三編號1 至4 所用之物，爰均不宣告沒收。檢察官認扣案
      之電子磅砰2 個、分裝袋11包、殘渣袋8 個係被告所有，
      且係供販賣所用之物，應依刑法第38條第1 項第2 款規定
      沒收，尚有未洽，併此敘明。
據上論斷，應依刑事訴訟法第299 條第1 項前段、第300 條，毒
品危害防制條例第11條第3 項、第4 項、第5 項、第18條第1 項
前段，槍砲彈藥刀械管制條例第8 條第4 項、第12條第4 項，刑
法第11條、第55條、第42條第3 項前段、第51條第5 款、第38條
第1 項第1 款，判決如主文。
本案經檢察官周芳怡到庭執行職務。
中    華    民    國   100    年    10    月    13    日
                刑事第十二庭審判長法  官  曾淑娟
                                  法  官  曹惠玲
                                  法  官  廣于霙
以上正本證明與原本無異。
如不服本判決，應於收受送達後10日內向本院提出上訴書狀，其
未敘述上訴之理由者並得於提起上訴後10日內向本院補提理由書
（均須按他造當事人之人數附繕本）「切勿逕送上級法院」。
                                  書記官  鍾惠萍
中    華    民    國   100    年    10    月    13    日
附表一
┌───┬──────────────┬──┬───────┐
│編  號│  扣    案     物     品    │數量│備    註      │
├───┼──────────────┼──┼───────┤
│  1   │改造手槍，由仿BERETTA 廠92FS│1 支│擊發功能正常，│
│      │型半自動手槍製造之槍枝，換裝│    │可供擊發適用於│
│      │土造金屬槍管而成（槍枝管制編│    │彈使用，認具殺│
│      │號0000000000）              │    │傷力。        │
└───┴──────────────┴──┴───────┘
附表二
┌───┬──────────────┬──┬───────┐
│編  號│  扣    案     物     品    │數量│備    註      │
├───┼──────────────┼──┼───────┤
│  1   │制式子彈，係口徑9 mm制式子彈│1顆 │原具殺傷力，因│
│      │。                          │    │已試射而喪失子│
│      │                            │    │彈作用與性質  │
├───┼──────────────┼──┼───────┤
│  2   │制式子彈，係口徑9 mm制式子彈│1顆 │原具殺傷力，經│
│      │。                          │    │拆解檢視，並取│
│      │                            │    │僅含底火之制式│
│      │                            │    │子彈彈殼試射，│
│      │                            │    │因已試射而喪失│
│      │                            │    │子彈作用與性質│
├───┼──────────────┼──┼───────┤
│  3   │制式子彈，係口徑9 mm制式子彈│2顆 │具殺傷力      │
│      │。                          │    │              │
└───┴──────────────┴──┴───────┘
附表三
┌──┬───────┬────────┬──────────┐
│編號│  名      稱  │     重      量 │   備     註        │
├──┼───────┼────────┼──────────┤
│ 1  │第一級毒品海洛│合計淨重0.62公克│包裝之塑膠袋與所包裝│
│    │因2 包（含包裝│，驗餘淨重0.62公│之海洛因於物理外觀上│
│    │袋）          │克              │二者已附合為一體而難│
│    │              │                │以析離；鑑驗用罄，已│
│    │              │                │不存在，自不得宣告沒│
│    │              │                │收銷燬。            │
│    │              │                ├──────────┤
│    │              │                │法務部調查局濫用藥物│
│    │              │                │實驗室99年3 月10日調│
│    │              │                │科壹字第09923005040 │
│    │              │                │號鑑定書            │
├──┼───────┼────────┼──────────┤
│ 2  │第一級毒品海洛│淨重17.82 公克，│包裝之塑膠袋與所包裝│
│    │因1 包（含包裝│驗餘淨重17.76 公│之海洛因於物理外觀上│
│    │袋）          │克，空包裝重0.47│二者已附合為一體而難│
│    │              │公克，純度77.05 │以析離；鑑驗用罄，已│
│    │              │％，純質淨重13.7│不存在，自不得宣告沒│
│    │              │3 公克          │收銷燬。            │
│    │              │                ├──────────┤
│    │              │                │法務部調查局濫用藥物│
│    │              │                │實驗室99年3 月10日調│
│    │              │                │科壹字第09923005040 │
│    │              │                │號鑑定書            │
├──┼───────┼────────┼──────────┤
│ 3  │第二級毒品甲基│驗前總毛重66.15 │包裝之塑膠袋與所包裝│
│    │安非他命5 包（│公克，擷取其中一│之甲基安非他命於物理│
│    │含包裝袋）    │包淨重34.81 公克│外觀上二者已附合為一│
│    │              │，驗餘淨重34.37 │體而難以析離；鑑驗用│
│    │              │公克、驗前純質淨│罄，已不存在，自不得│
│    │              │重約34.37 公克，│宣告沒收銷燬。      │
│    │              │純度約95％，合計├──────────┤
│    │              │驗前總純質淨重約│內政部警政署刑事警察│
│    │              │60 .10公克      │局99年3 月1 日刑鑑字│
│    │              │                │第0000000000號鑑定書│
│    │              │                │                    │
├──┼───────┼────────┼──────────┤
│ 4  │第三級毒品愷他│驗前總毛重138.42│包裝之塑膠袋與所包裝│
│    │命3 包（含包裝│公克，擷取其中一│之愷他命於物理外觀上│
│    │袋）          │包淨重134.03公克│二者已附合為一體而難│
│    │              │，驗餘淨重132.98│以析離；鑑驗用罄，已│
│    │              │公克，驗前純質淨│不存在，自不得宣告沒│
│    │              │重約138.98公克，│收銷燬。            │
│    │              │純度約95％，合計├──────────┤
│    │              │驗前總純質淨重約│內政部警政署刑事警察│
│    │              │128.53公克      │局99年3 月1 日刑鑑字│
│    │              │                │第0000000000號鑑定書│
│    │              │                │                    │
└──┴───────┴────────┴──────────┘
附表四
┌───┬──────────────┬───────┐
│編  號│  扣    案     物     品    │備    註      │
├───┼──────────────┼───────┤
│  1   │現金34000元                 │與本案無關    │
├───┼──────────────┼───────┤
│  2   │電子磅秤2 個                │與本案無關    │
├───┼──────────────┼───────┤
│  3   │分裝袋11包                  │與本案無關    │
├───┼──────────────┼───────┤
│  4   │殘渣袋8 個                  │與本案無關    │
├───┼──────────────┼───────┤
│  5   │帳冊1 本2 張                │與本案無關    │
├───┼──────────────┼───────┤
│  6   │行動電話1 支（搭配門號092207│與本案無關    │
│      │5003SIM卡 ）                │              │
├───┼──────────────┼───────┤
│  7   │行動電話1 支（搭配門號098733│與本案無關    │
│      │4702SIM卡）                 │              │
├───┼──────────────┼───────┤
│  8   │行動電話1 支（搭配門號098199│與本案無關    │
│      │0007SIM卡）                 │              │
├───┼──────────────┼───────┤
│  9   │97貝瑞塔手槍1 支            │無殺傷力，且與│
│      │                            │本案無關      │
├───┼──────────────┼───────┤
│ 10   │大90手鎗1 支                │無殺傷力，且與│
│      │                            │本案無關      │
├───┼──────────────┼───────┤
│ 11   │改造式子彈27顆              │無殺傷力，且與│
│      │                            │本案無關      │
├───┼──────────────┼───────┤
│ 12   │黑色背包                    │與本案無關    │
└───┴──────────────┴───────┘
附錄論罪科刑法條：
槍砲彈藥刀械管制條例第8條
未經許可，製造、販賣或運輸鋼筆槍、瓦斯槍、麻醉槍、獵槍、
空氣槍或第4 條第1 項第1 款所定其他可發射金屬或子彈具有殺
傷力之各式槍砲者，處無期徒刑或5 年以上有期徒刑，併科新臺
幣1 千萬元以下罰金。
未經許可，轉讓、出租或出借前項所列槍枝者，處5 年以上有期
徒刑，併科新臺幣1 千萬元以下罰金。
意圖供自己或他人犯罪之用，而犯前二項之罪者，處無期徒刑或
7 年以上有期徒刑，併科新臺幣1 千萬元以下罰金。
未經許可，持有、寄藏或意圖販賣而陳列第1 項所列槍枝者，處
3 年以上10年以下有期徒刑，併科新臺幣7 百萬元以下罰金。
第1 項至第3 項之未遂犯罰之。
犯第1 項、第2 項或第4 項有關空氣槍之罪，其情節輕微者，得
減輕其刑。
槍砲彈藥刀械管制條例第12條
未經許可，製造、販賣或運輸子彈者，處1 年以上7 年以下有期
徒刑，併科新台幣500 萬元以下罰金。
未經許可，轉讓、出租或出借子彈者，處6 月以上5 年以下有期
徒刑，併科新台幣300 萬元以下罰金。
意圖供自己或他人犯罪之用，而犯前二項之罪者，處3 年以上10
年以下有期徒刑，併科新台幣700 萬元以下罰金。
未經許可，持有、寄藏或意圖販賣而陳列子彈者，處5 年以下有
期徒刑，併科新台幣300 萬元以下罰金。
第1 項至第3 項之未遂犯罰之。
毒品危害防制條例第11條
持有第一級毒品者，處3 年以下有期徒刑、拘役或新臺幣5 萬元
以下罰金。
持有第二級毒品者，處2 年以下有期徒刑、拘役或新臺幣3 萬元
以下罰金。
持有第一級毒品純質淨重十公克以上者，處1 年以上7 年以下有
期徒刑，得併科新臺幣1 百萬元以下罰金。
持有第二級毒品純質淨重二十公克以上者，處6 月以上5 年以下
有期徒刑，得併科新臺幣70萬元以下罰金。
持有第三級毒品純質淨重二十公克以上者，處3 年以下有期徒刑
，得併科新臺幣30萬元以下罰金。
持有第四級毒品純質淨重二十公克以上者，處1 年以下有期徒刑
，得併科新臺幣10萬元以下罰金。
持有專供製造或施用第一級、第二級毒品之器具者，處1 年以下
有期徒刑、拘役或新臺幣1 萬元以下罰金。